臺灣屏東地方法院刑事判決　　　　　　　100年度易字第452號
公　訴　人　臺灣屏東地方法院檢察署檢察官
被　　　告　張世豪
上列被告因竊盜等案件，經檢察官提起公訴（100 年度偵字第14
33號），被告於準備程序就被訴事實為有罪之陳述，經本院告知
簡式審判程序之旨，並聽取被告及公訴人之意見後，合議庭裁定
由受命法官獨任進行簡式審判程序，判決如下：
    主  文
張世豪犯踰越安全設備竊盜罪，處有期徒刑玖月。
    事  實
一、張世豪意圖為自己不法之所有，於民國99年10月4 日上午6
    時許，前往沈萬順所有位於屏東縣泰武鄉○○村○○段第26
    7 地號之工寮，趁沈萬順不在上開工寮之際，徒手拉斷該工
    寮窗戶外之鐵窗後，踰越該工寮之窗戶進入上開工寮內，竊
    取沈萬順所有置於上開工寮內之鏈鋸、電鋸、刨刀、電鑽、
    雕刻刀及電動刀等物（價值約新臺幣〈下同〉62,200元），
    得手後，即將上開部份所竊得之物變賣予不知情之不詳姓名
    之成年人所經營位於屏東縣潮州鎮之某資源回收場，變賣所
    得贓款約2,000 元，均已花用完畢，其餘所竊之物則予以任
    意棄置於不詳之處所。嗣經沈萬順報警，並為警採證本案現
    場犯罪嫌疑人之指紋，經比對資料後與張世豪相符，始知悉
    上情。
二、案經沈萬順訴由屏東縣政府警察局內埔分局移送臺灣屏東地
    方法院檢察署檢察官偵查起訴。
    理  由
一、本件被告張世豪所犯係死刑、無期徒刑、最輕本刑為3 年以
    上有期徒刑以外之罪，其於本院準備程序中就前揭被訴事實
    為有罪之陳述，經本院告知簡式審判程序之旨，並聽取其與
    公訴人之意見後，本院認無不得或不宜改依簡式審判程序進
    行之處，爰依刑事訴訟法第273 條之1 第1 項、第284 條之
    1 規定，合議庭裁定由受命法官獨任改依簡式審判程序審理
    ，合先敘明。
二、上開犯罪事實，業據被告張世豪於警詢、偵查及本院審理時
    均坦承不諱，核與證人即被害人沈萬順於警詢所證述之情節
    大致相符，並有內政部警政署刑事警察局99年10月5 日刑紋
    字第0990140834號鑑定書暨所檢附被告之指紋卡各1 份、本
    案現場照片6 幀、屏東縣政府警察局內埔分局忠孝派出所陳
    報單、受理各類案件報案紀錄表、受理刑事案件報案三聯單
    各1 紙( 見警卷第4 至9 頁、第12、14頁) 在卷可稽，足認
    被告上開任意性之自白顯與事實相符，應可採信。是本件事
    證明確，被告張世豪上開加重竊盜及毀損他人物品之犯行，
    洵堪認定。
三、按刑法第321 條第1 項第2 款所規定之「門扇」專指門戶而
    言，而所謂「其他安全設備」，指門扇、牆垣以外，與門扇
    、牆垣具有相類性質，依通常觀念足認防盜之一切設備而言
    。查被告於前揭時、地行竊時，係破壞該工寮之窗戶外之鐵
    窗後，再踰越該窗戶進入上開工寮行竊等情，業據被告於偵
    查中及本院審理中供陳在卷( 見偵卷第15頁、本院卷第35頁
    背面) ，則依上開說明，該鐵窗既具有防閑之效用，依社會
    通常之觀念，乃維護安全之防盜設備，自屬同條文規定之安
    全設備無疑。
四、次按行為後法律有變更者，適用行為時之法律。但行為後之
    法律有利於行為人者，適用最有利於行為人之法律，刑法第
    2 條第1 項定有明文；查被告行為後。刑法第321 條第1 項
    業於100 年1 月26日修正，並於同日公布施行。次按修正前
    刑法第321 條第1 項第2 款規定：毀越門扇、牆垣或其他安
    全設備犯竊盜罪者，處6 月以上、5 年以下有期徒刑；而修
    正後刑法第321 條第1 項第2 款規定：毀越門扇、牆垣或其
    他安全設備而犯竊盜罪者，處6 月以上、5 年以下有期徒刑
    ，得併科新臺幣10萬元以下罰金。是以，經比較新舊法後，
    應以修正前之刑法第321 條第1 項第2 款規定，對被告較為
    有利。起訴意旨認被告係犯修正後刑法第321 條第1 項第2
    款之毀越安全設備竊盜罪，容有誤會，併予敘明。
五、核被告張世豪上開所為，係犯修正前刑法第321 條第1 項第
    2 款毀越安全設備竊盜罪及刑法第354 條之毀損他人物品罪
    。又被告以一行為同時觸犯上開2 罪，為想像競合犯，應依
    刑法第55條規定，從一重之毀越安全設備竊盜罪處斷。爰審
    酌被告正值青壯之年，不思以正途謀生，猶因不勞而獲之心
    態，任意竊取他人之物變賣花用，侵害他人財產法益，且其
    有曾有竊盜犯罪之前科紀錄，有臺灣高等法院被告前案紀錄
    表1 份附卷可按，仍再次違犯本件竊盜罪，其所為顯屬不該
    ，惟念及其於犯罪後已坦承犯行，其並於本院審理中當面向
    被害人沈萬順對其前開所犯表示歉意，被害人沈萬順亦表示
    原諒被告等情，有本院100 年5 月16日審判筆錄( 見本院卷
    第32頁) 在卷可憑，足認其已有悔意、犯後態度尚可，暨衡
    及其所竊財物之價值、犯罪動機、手段及其素行、智識程度
    、生活狀況等一切情狀，量處如主文所示之刑。至檢察官具
    體求處有期徒刑1 年，惟本院審酌上揭諸情，認本件上開所
    量處之刑，應屬適當，附此敘明。
據上論斷，應依刑事訴訟法第273 條之1 第1 項、第284 條之1
、第299 條第1 項前段，刑法第2 條第1 項、第321 條第1 項第
2款、第354 條、第55條，刑法施行法第1條之1，判決如主文。
本案經檢察官鍾佩真到庭執行職務。
中    華    民    國   100    年    5     月    30    日
                  刑事第一庭   法  官  許瑜容
以上正本證明與原本無異。
如不服本判決應於收受判決後10日內向本院提出上訴書狀，並應
敘述具體理由；其未敘述上訴理由者，應於上訴期間屆滿後20日
內向本院補提理由書（均須按他造當事人之人數附繕本）「切勿
逕送上級法院」。
中    華    民    國   100    年    5     月    30    日
                               書記官  龔惠婷
附錄本案論罪科刑法條全文：
修正前中華民國刑法第321條
犯竊盜罪而有左列情形之一者，處6 月以上5 年以下有期徒刑：
一、於夜間侵入住宅或有人居住之建築物、船艦，或隱匿其內而
    犯之者。
二、毀越門扇、牆垣或其他安全設備而犯之者。
三、攜帶兇器而犯之者。
四、結夥三人以上而犯之者。
五、乘火災、水災或其他災害之際而犯之者。
六、在車站或埠頭而犯之者。
前項之未遂罰之。
中華民國刑法第354 條
毀棄、損壞前二條以外之他人之物或致令不堪用，足以生損害於
公眾或他人者，處2 年以下有期徒刑、拘役或5 百元以下罰金。